臺灣臺中地方法院刑事判決　　　　　　　96年度易字第2323號
公　訴　人　臺灣臺中地方法院檢察署檢察官
被　　　告　甲○○
上列被告因竊盜案件，經檢察官提起公訴（96年度偵字第7843號
），被告於本院準備程序就被訴事實為有罪之陳述，經本院合議
庭裁定改行簡式審判程序，判決如下：
    主    文
甲○○竊盜，累犯，處有期徒刑肆月；又竊盜，累犯，處有期徒
刑月；又毀壞安全設備竊盜，累犯，處有期徒刑柒月。應執行
有期徒刑壹年。
    事    實
一、甲○○曾犯竊盜案件，經臺灣高等法院臺中分院於民國94年
    3 月24日以93年度上訴字第1820號判處有期徒刑2 年確定，
    於95年7 月29日因縮短刑期執行完畢出獄。竟仍不知悔改，
    復分別基於意圖為自己不法所有之犯意，於下述時間、地點
    ，為下列竊盜行為：
  (一)96年3 月12日凌晨2 時許，在臺中市縣沙鹿鎮○○路11之12
    號對面空地，利用丁○○所使用車號MN－2138號自用小貨車
    停放在該處，無人看管且鑰匙未取下之機會，即徒手打開車
    門發動引擎竊取該車，得手後供其代步使用。
  (二)96年3 月12日4 時45分許，駕駛上開自用小貨車，行經臺中
    縣清水鎮○○路430 之1 號嘉新麵包店前，徒手竊取丙○○
    所有放置於該處之不銹鋼流理台1 組，得手後將之搬上前揭
    自用小貨車載離現場。
  (三)96年3 月12日4 時51分許，駕駛上述自用小貨車，行經乙○○位於臺中縣清水鎮鎮○○街99號未有人居住之住處，利用
    四下無人之機會，以徒手拆卸之方式，竊取乙○○所有裝在
    圍牆之不銹鋼門2 片，旋即侵入庭院後，再以相同方法，竊
    取乙○○所有裝設屋外玄關之不銹鋼門2 片，得手後，均將
    之搬至上述自用小貨車載離現場。
  (四)嗣於96年3 月12日5 時20分，甲○○駕駛前揭車輛，行經臺
    中縣清水鎮○○路與民治東街交岔路口為警查獲，並扣得上
    述失竊自用小貨車、流理台、不銹鋼門4 片及鑰匙1 支（除
    鑰匙外均已發由被害人領回）。
二、案經臺中縣警察局清水分局報告臺灣臺中地方法院檢察署檢
    察官偵查起訴。
    理    由
一、上揭事實，業經被告甲○○分別警詢、偵查中或於本院準備
    程序及審理時坦承不諱，核與被害人丙○○、乙○○、丁○○分別於警訊及本院審理時所指述之情節相符，並有贓物認
    領保管單3 紙、相片12張、現場圖1 張及車籍作業系統－查
    詢認可資料1 張附卷可稽，足認被告人之自白與事實相符，
    洵堪採為論罪科刑之依據。本件事證明確，被告犯行，洵堪
    認定。
二、按刑法321 條第1 項第2 款之「門扇」專指門戶而言，而所
    謂「其他安全設備」，指門扇牆垣以外，依通常觀念足認防
    盜之一切設備而言，如附加於門上之鎖、窗戶、房間門或通
    往陽臺之門，在社會通常觀念上具有防盜之功能，均屬安全
    設備之列。故核被告甲○○就事實欄一、(一)及(二)所載之犯行
    ，均係犯刑法第320 條第1 項之竊盜罪；就事實欄一、(三)所
    載之犯行，係犯同法第321 條第第1 項第2 款之毀壞安全設
    備加重竊盜罪，公訴人認尚應依刑法第321 條第1 項第1 款
    之加重竊盜罪處斷云云。惟查，被告係徒手拆卸圍牆之不銹
    鋼門2 片後，再以相同方式，拆卸屋外玄關處之不銹鋼門2
    片，尚未打開大門侵入被害人乙○○住處內竊盜一節，業經
    被害人乙○○分別於警詢陳述綦詳，並有上述相片在卷為憑
    ，故檢察官上述之認定，自有未洽，併此敘明。被告為上開
    3 次竊盜犯行，犯意各別，行為互殊，應分論併罰。被告曾
    犯竊盜案件，經臺灣高等法院臺中分院於民國94年3 月24日
    以93年度上訴字第1820號判處有期徒刑2 年確定，於95年7
    月29日因縮短刑期執行完畢出獄，有臺灣高等法院被告前案
    紀錄表及臺灣臺中地方法院檢察署刑案資料查註紀錄表各1
    份在卷為憑，被告前受有期徒刑之執行完畢後，5 年以內再
    犯有期徒刑以上之罪，為累犯，應依刑法第47條第1 項之規
    定加重其刑。爰審酌被告有上述前科，素行不佳，竟不憑自
    己勞力賺取生活所需，再三竊盜他人所有之財物，危害民眾
    財產安全及社會治安非淺，被告事後坦承犯行態度良好等一
    切情狀，分別量處如主文所示之刑，並諭知易科罰金之折算
    標準及定其應執行之刑。
三、扣案之鑰匙1 支，雖係被告竊取上述自用小貨車之工具，但
    係屬被害人丁○○駕駛該車使用之物，非屬被告所有，檢察
    官聲請本院宣告沒收，本院依法自不得宣告沒收，併此敘明
    。
據上論斷，應依刑事訴訟法第273 條之1 第1 項、第299 條第1
項、刑法320 條第1 項、第321 條第1 項第2 款、第47條第1項
、第51條第5 款，刑法施行法第1 之1 條第1 項、第2 項前段，
判決如主文。
中　　華　　民　　國　　96　　年　　6 　　月　　4 　　日
                        刑事第三庭   法  官  楊萬益
上正本證明與原本無異。
如不服本判決，應於送達後十日內向本院提出上訴狀（須附繕
  ），上訴於台灣高等法院台中分院。
                                     書記官  李國敬
中　　華　　民　　國　　96　　年　　6 　　月　　4 　　日
附錄論罪科刑法條
中華民國刑法第320條
（普通竊盜罪、竊佔罪）
意圖為自己或第三人不法之所有，而竊取他人之動產者，為竊盜
罪，處 5 年以下有期徒刑、拘役或 5 百元以下罰金。
意圖為自己或第三人不法之利益，而竊佔他人之不動產者，依前
項之規定處斷。
前二項之未遂犯罰之。
